# 理财产品属于可供出售金融资产吗？期末如何计量

提问人：vienne007 时间：2016-10-09 11:10:15
企业的理财产品， 7 日理财、半年期的 2 年的，企业全部放在交易性金融资产，我解读证监会会计通讯录，貌似放在可供出售金融资产。但是理财产品按可供出售金融资产，期末如何按公允价值计量呢？
证监会会计部的 会计监管工作通讯（ 2012 年第 2 期） 关于企业将闲置资金用于购买银行理财产品，相关理财产品的分类及列报问题。实务中企业购买的银行理财产品依发售银行所制定的合同条款规定，有些在持有期间现金流确定，具有债权特点；有些则既不保证本金也不承诺相关的收益。按照金融工具准则的四分类要求，具有债权特点的理财产品，持有企业依其意图可以划分为贷款和应收款类或是可供出售金融资产，对于收益不确定的理财产品投资则一般应分类为可供出售金融资产，财务报表列报时依其出售期间等的判断列报为可供出售金融资产或是其他流动资产等。

回答人：chenyiwei
在理财产品本身无活跃市场的情况下，如果实质上是享有或承担其经营损益的权益性投资，则可以按成本进行后续计量；如果本金和预期收益有较高程度保障，实质上类似于债权性投资的，则可以按成本＋预期收益模拟期末公允价值。

提问人：vienne007 时间：2016-10-10 10:21:36
确认一下，理财产品放在可供出售金融资产核算。 信托产品也能参照执行吗？ 债权性投资，按成本+预期收益模拟期末公允价值，其中的预期收益怎么操作？

回答人：chenyiwei
1 、无活跃市场的信托产品也可参照。 2 、预期收益＝投资本金预期收益年化率投资时间。

提问人：vienne007 时间：2016-10-10 10:24:46
理财产品权益性投资，可以按成本进行后续计量，依据是什么？

回答人：chenyiwei
参考《企业会计准则第 22 号——金融工具确认和计量》第三十二条。